【裁判字號】    92,易,1510
【裁判日期】    920901
【裁判案由】    贓物
【裁判全文】
臺灣臺中地方法院刑事判決                        九十二年度易字第一五一號
    公  訴  人  臺灣臺中地方法院檢察署檢察官
    被      告  乙○○
右列被告因贓物案件，經檢察官提起公訴（九十二年度偵字第一三三四號），本院判
決如左：
    主  文
乙○○故買贓物，處拘役拾日，如易科罰金，以佰元折算壹日。
    事  實
一、乙○○前於民國（下同）九十年間因贓物案件，經臺灣高等法院臺中分院判處有
    期徒刑四月確定，於九十一年十月三日執行完畢（未構成累犯）。其明知車牌號
    碼Ｍ七—三九二三號之車牌兩面（該車牌係甲○○所有，於八十九年四月十日，
    在臺中縣石岡鄉○○路五七０巷十之一號前失竊，於九十一年四月十日始報案失
    竊），及引擎號碼為ＪＢ一六五九五號之自小客車一輛（該引擎號碼之小客車原
    應懸掛車牌號碼ＭＰ─四五三六號，為丙○○所有，於九十年六月十三日上午十
    時許，在臺中縣龍井鄉○○路九一號前失竊，價值約新臺幣五萬元）均屬來源不
    明之贓物，竟仍於九十年六月十三日後某日，在不詳地點，以不詳價格，向不詳
    姓名之人同時予以買入後，再於九十年六月中旬，以新臺幣（下同）二萬五千元
    （先收一萬五千元）之價格，在臺中縣太平市○○路○段二一０之一號世穎汽車
    修配行（下稱世穎汽車行）內，將懸掛車牌號碼為Ａ二─０三四０號，引擎號碼
    為ＪＢ一六五九五號之小客車一輛，出售予知情之友人涂清忠（業經本院判處拘
    役三十日），並於同年月下旬，通知涂清忠駕駛該車至世穎汽車行，將該車上懸
    掛之車牌號碼Ａ二─０三四０號車牌二面取下，改懸掛Ｍ七—三九二三號車牌二
    面。嗣因甲○○於九十一年間起陸續收到不明紅單，始向警報案車牌號碼Ｍ七─
    三九二三號車牌失竊；而為警於九十一年四月十五日十五時三十分許，在臺中市
    ○區○○路與錦中街口，查獲涂清忠駕駛懸掛車牌號碼Ｍ七—三九二三號為贓物
    之小客車，再經警比對該車引擎號碼為ＪＢ一六五九五號亦屬贓物，而查獲上情
    。
二、案經臺灣臺中地方法院檢察署檢察官自動檢舉偵查起訴。
    理  由
一、訊據被告乙○○對其有購買車牌號碼Ｍ七─三九二三號之車牌二面及引擎號碼為
    ＪＢ一六五九五號之小客車之事固不否認，惟矢口否認有故買贓物犯行，辯稱：
    購買時不知係贓物。我於九十年四月中旬，以一萬二千元、一萬八千元之價格，
    向全（泉）富汽車商行王世忠購買懸掛車牌號碼各為Ａ二—０三四０號、Ｍ七—
    三九二三號之自小客車二部，掛車牌Ａ二─０三四０號之小客車賣給涂清忠，後
    來賣掛車牌Ｍ七─三九二三號小客車時，發現該車引擎號碼係Ａ二─０三四０號
    ，才把二車之車牌互換云云。惟：
（一）查車牌碼號Ｍ七—三九二三號之車牌二面，係被害人甲○○所有，於八十九年
      四月十日，在臺中縣石岡鄉○○路五七０巷十之一號前失竊；又引擎號碼為Ｊ
      Ｂ一六五九五號之自小客車一輛則係被害人丙○○所有，原車牌碼號為ＭＰ─
      四五三六號，於九十年六月十三日上午十時許，在臺中縣龍井鄉○○路九一號
      前失竊等情，業經被害人甲○○、丙○○證述無誤，並有車輛車牌失竊作業—
      查獲車輛認可資料、車輛車牌失竊作業—查獲車牌認可資料各一紙及贓物認領
      保管收據二紙在卷可稽。被告雖辯稱：引擎號碼ＪＢ一六五九五號之小客車並
      非於九十年六月十三日失竊，丙○○係謊報；因曾於九十年六月二日以該引擎
      號碼上網查詢資料，且涂清忠於九十年五月十九日曾將懸掛車牌號碼Ａ二─０
      三四０號，引擎號碼為ＪＢ一六五九五號小客車送修云云，惟查，涂清忠確曾
      於九十年五月十九日駕駛懸掛車牌號碼Ａ二─０三四０號而引擎號碼不詳之小
      客車至上立汽車換鑰匙等情，並有證人即上立汽車公司廠長施明耀、該公司板
      金組組長賴信勇所述可佐，惟證人賴信勇亦證稱：我們不會去查車子的引擎號
      碼等語，是無從證明當時送修車輛之引擎號碼是否即是丙○○所失竊之引擎號
      碼ＪＢ一六五九五號之自用小客車，又被告所提出之九十年六月二日之上網查
      詢資料（附於偵卷第五五頁），惟該資料係九十年六月二日上網查得之正確性
      無從證明，且縱認被告確曾於九十年六月二日上網查詢，亦無從證明被告於九
      十年六月二日之前已取得引擎號碼ＪＢ一六五九五號小客車，是尚難依此為有
      利被告之認定，應以被害人甲○○、丙○○所述較堪採信，本件查獲之車牌Ｍ
      七─三九二三號、引擎號碼ＪＢ一六五九五號小客車均屬他人失竊之贓物無誤
      。
（二）又查，被告對有出售上開查獲之失竊車牌Ｍ七─三九二三號及引擎號碼ＪＢ一
      六五九五號小客車予涂清忠之事，亦據被告自承在卷，核與證人涂清忠於偵訊
      所述相符；再被告係向他人購得上開車牌號碼Ｍ七─三九二三號車牌及引擎號
      碼ＪＢ一六五九五號小客車，且購得之時，並未取得上開小客車之行車執照之
      事實，亦為被告所不否認，其於警訊供述：我購買時（指購買本件查獲之車牌
      及小客車），沒有行照及原始資料核對，只有提供引擎號碼等語（九十一年四
      月十七日警訊筆錄），及偵訊時亦稱：我賣車子予涂清忠時，並未將行車執照
      交與涂清忠等語（九十一年八月二十二日偵訊），被告自購得至出售上開車牌
      及小客車時，均未能持有行車執照，且其出售該車牌及小客車予涂清忠至被查
      獲止已逾十月，被告遲未提出行車執照予涂清忠辦理過戶，已與一般常情不符
      ；而一般購買中古車，為擔保來源之正當性，必會先檢視行車執照或其他車籍
      資料，並商議如何以正常程序過戶，以免購得來路不明之車輛，被告身為買賣
      中古車為業，對此自難諉為不知，竟仍於購入無行車執照之本件查獲車牌及小
      客車，益徵被告確有贓物之認識。被告雖辯稱：本件小客車係於九十年四月間
      以一萬八千元向全富汽車商行負責人王世忠購得云云，惟引擎號碼ＪＢ一六五
      九五號小客車（即原應懸掛ＭＰ─四五三六號車牌）係於九十年六月十三日上
      午失竊之事實，業據被害人丙○○到庭陳明在卷，是被告自無可能於九十年四
      月間即購得上開引擎號碼之小客車，被告上揭辯詞，顯非可採。綜上所述，被
      告右揭故買贓物犯行堪予認定。
二、核被告所為，係犯刑法第三百四十九條第二項之故買贓物罪。查被告前於九十年
    間因贓物案件，經臺灣高等法院臺中分院判處有期徒刑四月確定，於九十一年十
    月三日執行完畢，而本件故買贓物之時間係於九十年六月間，並非於前開案件執
    行完畢後所為，是本件未構成累犯，併此敘明。爰審酌被告為貪圖小利而購買來
    路不明之贓車及車牌，犯後復未能坦承犯行，惟該車係一九八八年之舊車，被告
    獲利不多等一切情狀，量處如主文所示之刑，並諭知易科罰金之折算標準。
據上論斷，應依刑事訴訟法第二百九十九條第一項前段，刑法第三百四十九條第二項
、第四十一條第一項前段，罰金罰鍰提高標準條例第一條前段、第二條，判決如主文
。
中      華      民      國    九十二    年      九      月      一      日
                                        臺灣臺中地方法院刑事第十二庭
                                            法  官    黃  家  慧
右正本證明與原本無異。
如不服本判決，應於送達後十日內向本院提出上訴狀(須附繕本)，上訴於臺灣高等
法院臺中分院。
                                            書記官
中      華      民      國    九十二    年      九      月      一      日
附錄論罪科刑法條
刑法第三百四十九條第二項
搬運、寄藏、故買贓物或為牙保者，處五年以下有期徒刑、拘役或科或併科一千元以
下罰金。


司法院資訊處製作；財團法人民間司法改革基金會備份。
